【裁判字號】    89,上訴,1511
【裁判日期】    890324
【裁判案由】    妨害兵役
【裁判全文】
臺灣高等法院刑事判決                  八十九年度上訴字第一五一一號
    上  訴  人
    即  被  告  甲○○
右上訴人，因妨害兵役案件，不服臺灣板橋地方法院，八十九年度訴字第三三五號，
中華民國八十九年三月二十四日第一審判決（起訴案號：臺灣板橋地方法院檢察署八
十八年度偵字第二五０九四號）提起上訴，本院判決如左：
    主      文
上訴駁回。
    事實及理由
一、本案經本院審理結果認第一審以上訴人即被告甲○○意圖避免常備兵現役之徵集
    ，應受徵集，無故逾入營期限五日，且為累犯，因而判處有期徒刑八月，並宣告
    褫奪公權一年，其認事用法及量刑，均無不當，應予維持，並引用第一審判決書
    記載之事實、證據及理由（如附件）。
二、被告上訴意旨略以：伊原在看守所受勒戒，回去後有到兵役課報到，兵役課要伊
    回去等候通知，伊即下嘉義。伊雖有收到四次徵集令，但當時適逢家人住院，小
    孩生病，且伊在收到第三次徵集令前，即因案受觀察勒戒，始未入營，並非意圖
    逃避兵役。又原審判刑太重，請從輕量刑云云。
三、查被告甲○○為役齡男子，於收受如原判決附表所示編號一至四共四次台北縣政
    府所發陸戰隊常備兵徵集令後，應依指定日期向駐地在屏東龍泉之陸戰隊新兵訓
    練中心報到入營，均逾入營期限五日，迄未入營等情，為被告供承不諱，並有台
    北縣政府八十八年十一月十五日八八北府兵二字第四二六七四三號函一件、徵集
    令四件、台北縣土城市妨害兵役調查表，訪談筆錄、常備兵役男交接名冊、戶籍
    謄本各一件在卷可稽。次查被告曾三次因違反毒品危害防制條例案件，經法院裁
    定送台灣台北看守所附設勒戒處所觀察勒戒，其受執行觀察勒戒之期間，第一次
    為自八十七年年十二月二日入所至八十七年十二月二十四日出所，解還台灣桃園
    少年輔育院，至八十八年二月十二日因免除執行釋放出院。第二次為自八十八年
    五月二十七日入所至八十八年六月十五日因無繼續施用毒品傾向釋放；第三次為
    自八十九年一月一日入所至八十九年二月二十二日移送台灣台北戒治所強制戒治
    迄今，此有台灣台北看守所八十九年五月二十二日北所傑總字第二七七七號函及
    附件被告入所及在押資料查詢表暨台灣桃園少年輔育院八十九年六月八日、八十
    九桃輔訓字第五四七八號函稿影本在卷可憑。經核對被告依徵集令應入營之日期
    為八十八年四月十五日、八十八年五月十八日、八十八年七月十六日及八十八年
    九月十六日，被告均不在受觀察勒戒期間或在桃園少年輔育院內，自無因案在監
    、在押而不能入營之情形。至被告所稱其在看守所受勒戒回去後有到兵役課報到
    ，兵役課要其回去等候通知乙節，縱有其事，但被告於嗣後再收到徵集令後仍未
    遵照指定日期入營，仍難認其未入營有何正當理由。再被告另稱其於收受徵集令
    後適逢家人住院小孩生病云云，未據其提出證明，參以其父陳福金於土城市公所
    訪談時陳稱被告每於入營當日即失去蹤跡，伊到處找尋仍不知其下落，迨事隔一
    週後，被告才會現身等語（見訪談筆錄），足見其所言不實。查被告為役齡男子
    ，先後四次收受台北縣政府常備兵徵集令後，無故逾入營期限五日，迄未入營，
    難謂無逃避兵役之意圖。又本件被告所犯為妨害兵役治罪條例第四條第五款之罪
    ，該罪法定本刑為六月以上，五年以下有期徒刑，被告又係累犯，依法應加重其
    刑，則原審判處有期徒刑八月，自無量刑過重之情形。被告之上訴為無理由，應
    予駁回。
據上論斷，應依刑事訴訟法第三百六十八條、第三百七十三條，判決如主文。
本案經檢察官鄭龍照到庭執行職務。
中    華    民    國    八十九    年      六        月      二十        日
                            臺灣高等法院刑事第十庭
                                審判長法  官  蔡  長  溪
                                      法  官  楊  貴  志
                                      法  官  溫  耀  源
右正本證明與原本無異。
如不服本判決應於收受送達後十日內向本院提出上訴書狀，其未敘述上訴之理由者並
得於提起上訴後十日內向本院補提理由書（均須按他造當事人之人數附繕本）。
                                      書記官  李  明  昇
中    華    民    國    八十九    年      六        月      二十六      日


司法院資訊處製作；財團法人民間司法改革基金會備份。
